臺灣澎湖地方法院刑事判決　　　　　　 110年度交易字第33號
公　訴　人　臺灣澎湖地方檢察署檢察官
被　　　告　蔡興憲
指定辯護人　本院公設辯護人張寅煥
上列被告因公共危險案件，經檢察官提起公訴（110 年度偵字第
662 號），被告於本院準備程序時就被訴事實為有罪之陳述，檢
察官聲請改依協商程序而為判決，本院判決如下：
    主      文
蔡興憲吐氣所含酒精濃度達每公升零點二五毫克以上駕駛動力交
通工具，累犯，處有期徒刑捌月。
    事實及理由
一、本件犯罪事實、證據及應適用法條，除補充被告蔡興憲於本
    院準備程序之自白為證據外，其餘均引用檢察官起訴書之記
    載（如附件）。
二、本案被告已認罪，經檢察官與被告於審判外達成協商合意，
    其合意內容為：被告願受如主文所示之刑之處罰。本院審酌
    各情，認上開協商合意並無刑事訴訟法第455 條之4 第1 項
    所列情形之一，檢察官聲請改依協商程序而為判決，本院爰
    不經言詞辯論，於協商合意範圍內為協商判決。
三、依刑事訴訟法第455 條之2 第1 項第1 款、第455 條之4 第
    2 項、第455 條之8 、第454 條第2 項，刑法第185 條之3
    第1 項第1 款、第47條第1 項，刑法施行法第1 條之1 第1
    項，判決如主文。
四、本判決除有刑事訴訟法第455 條之4 第1 項第1 款、第2 款
    、第4 款、第6 款、第7 款所定情形之一，或違反同條第2
    項規定者外，不得上訴。
本案經檢察官陳建佑提起公訴及到庭執行職務。
中    華    民    國   110    年    11    月    18    日
                  刑事庭  法  官  王政揚
以上正本證明與原本無異。
本判決除有刑事訴訟法第455條之4第1項第1款、第2款、第4款、
第6款、第7款所定情形之一，或違反同條第2項規定者外，不得
上訴。如有得上訴之情形，應於收受判決後20日內向本院提出上
訴書狀，並應敘述具體理由；其未敘述上訴理由者，應於上訴期
間屆滿後20日內向本院補提理由書（均須按他造當事人之人數附
繕本）「切勿逕送上級法院」。
中    華    民    國   110    年    11    月    18    日
                          書記官  莊茹茵
附錄本案論罪科刑法條全文：
刑法第185條之第1項第1款：
駕駛動力交通工具而有下列情形之一者，處2年以下有期徒刑，
得併科20萬元以下罰金：
一、吐氣所含酒精濃度達每公升0.25毫克或血液中酒精濃度達
    0.05%以上。
 
附件：
臺灣澎湖地方檢察署檢察官起訴書
                                      110年度偵字第662號
    被      告  蔡興憲  男  44歲（民國00年00月00日生）
                        住澎湖縣○○市○○里○○○00號之 
                        0
                        國民身分證統一編號：Z000000000號
上列被告因公共危險案件，已經偵查終結，認應該提起公訴，茲
將犯罪事實及證據並所犯法條分敘如下：
        犯罪事實
一、蔡興憲前因公共危險案件，經臺灣澎湖地方法院以109 年度
    馬交簡字第101 號判決有期徒刑6 月確定，於民國109 年10
    月16日易科罰金執行完畢。詎其不知悔改，自110 年9 月10
    日上午11時許起至下午2 時許止，在澎湖縣馬公市永安街工
    地內飲用啤酒及藥酒各1 瓶後，應知吐氣之酒精濃度達每公
    升0.25毫克，不得駕駛動力交通工具，仍於同日下午2 時40
    分許，自上開地點騎乘車牌號碼000-000 號普通重型機車上
    路欲返家，於同日下午2 時51分許，沿澎湖縣馬公市澎22號
    道由東往西方向行駛，右轉澎湖縣縣道203 線時，因未依規
    定使用方向燈，在澎湖縣○○市○○里000 ○0 號前為警攔
    查，發現其身散發酒味，並於同日下午3 時6 分許，在現場
    對蔡興憲施以吐氣酒精濃度檢測，測得其吐氣酒精濃度值為
    0. 52MG/L ，已逾法定標準值0.25毫克以上，始知上情。
二、案經澎湖縣政府警察局馬公分局報告偵辦。
        證據並所犯法條
一、證據：
  ㈠被告蔡興憲於警詢、偵訊中之自白。
  ㈡澎湖縣政府警察局馬公分局文澳派出所當事人酒精測定紀錄
    表、刑案現場平面圖、證號查詢機車駕駛人、車號查詢機車
    車籍資料各1 張、澎湖縣政府警察局舉發違反道路交通管理
    事件通知單3 張及現場照片4 張在卷可按，被告自白與事實
    相符，其犯嫌應可認定。
二、所犯法條：核被告所為，係犯刑法第185 條之3 第1 項第1
    款前段之不能安全駕駛動力交通工具罪嫌。又被告有犯罪事
    實欄所示犯罪科刑及執行完畢情形，有本署刑案資料查註紀
    錄表在卷可稽，其於受有期徒刑執行完畢後，5 年內故意再
    犯本件有期徒刑以上刑期之罪，為累犯，茲考量被告構成累
    犯之前案犯罪即公共危險犯行，與本案罪名、犯罪類型相同
    ，可見其就此類犯行之刑罰反應力甚為薄弱，因認適用刑法
    第47條累犯加重之規定並無罪刑不相當之情事，揆諸司法院
    釋字第775 號解釋意旨，請依刑法第47條第1 項規定，加重
    其刑。
三、依刑事訴訟法第251條第1項提起公訴。
    此  致
臺灣澎湖地方法院
中    華    民    國   110    年    9     月    13    日
                              檢  察  官  陳建佑
上述正本證明與原本無異
中    華    民    國   110    年    9     月    27    日
                              書  記  官  陳文雄
所犯法條
中華民國刑法第185條之3
駕駛動力交通工具而有下列情形之一者，處 2 年以下有期徒刑
，得併科 20 萬元以下罰金：
一、吐氣所含酒精濃度達每公升零點二五毫克或血液中酒精濃度
    達百分之零點零五以上。
二、有前款以外之其他情事足認服用酒類或其他相類之物，致不
    能安全駕駛。
三、服用毒品、麻醉藥品或其他相類之物，致不能安全駕駛。
因而致人於死者，處 3 年以上 10 年以下有期徒刑；致重傷者
，處 1 年以上 7 年以下有期徒刑。
曾犯本條或陸海空軍刑法第 54 條之罪，經有罪判決確定或經緩
起訴處分確定，於五年內再犯第 1 項之罪因而致人於死者，處
無期徒刑或 5 年以上有期徒刑；致重傷者，處 3 年以上 10 年
以下有期徒刑。